---
title: "Um passeio digital pela história do Cinema"
author: "Vitor H. F. Vieira"
date: "`r Sys.Date()`"
output:
  rmdformats::downcute:
    self_contained: true
    default_style: "light"
    downcute_theme: "default"
    code_folding: hide
---

```{r setup, include=FALSE}
## Global options
knitr::opts_chunk$set(echo = TRUE)
```

------------------------------------------------------------------------

# 1. O que responder?

O seu relatório deve (ao menos) responder as seguintes perguntas:

1.  Qual o mês do ano com o maior númedo de filmes? E o dia do ano?

2.  Qual o top 5 países com mais filmes na base?

3.  Liste todas as moedas que aparecem nas colunas `orcamento` e `receita` da base `imdb_completa`.

4.  Considerando apenas orçamentos e receitas em dólar (\$), qual o gênero com maior lucro? E com maior nota média?

5.  Dentre os filmes na base `imdb_completa`, escolha o seu favorito. Então faça os itens a seguir:

# 2. E agora?

a)  Quem dirigiu o filme? Faça uma ficha dessa pessoa: idade (hoje em dia ou data de falecimento), onde nasceu, quantos filmes já dirigiu, qual o lucro médio dos filmes que dirigiu (considerando apenas valores em dólar) e outras informações que achar interessante (base `imdb_pessoas`).

b)  Qual a posição desse filme no ranking de notas do IMDB? E no ranking de lucro (considerando apenas valores em dólar)?

c)  Em que dia esse filme foi lançado? E dia da semana? Algum outro filme foi lançado no mesmo dia? Quantos anos você tinha nesse dia?

d)  Faça um gráfico representando a distribuição da nota atribuída a esse filme por idade (base `imdb_avaliacoes`).

```{r}
remotes::install_github("curso-r/basesCursoR")
imdb <- basesCursoR::pegar_base("imdb_completa")
imdb_pessoas <- basesCursoR::pegar_base("imdb_pessoas")
imdb_avaliacoes <- basesCursoR::pegar_base("imdb_avaliacoes")
```

# Terceiro teste

Temos de colocar um código para testar de forma satisfatória a ferramenta

```{r}
lucro_real <- readRDS('data\\rds\\lucro_real.rds')
lucro_real |>
  head(10)
```

aa
